臺灣臺北地方法院刑事判決
111年度審交簡字第103號
公  訴  人  臺灣臺北地方檢察署檢察官
被      告  吳政義


上列被告因過失傷害案件，經檢察官提起公訴（110年度偵字第3
7131號），嗣被告於本院審理時自白犯罪（111年度審交易字第1
12號），本院認為宜以簡易判決處刑，逕以簡易判決處刑如下：
    主      文
吳政義犯過失傷害罪，處拘役肆拾日，如易科罰金，以新臺幣壹
仟元折算壹日。
    事實及理由
一、本件犯罪事實及證據，除犯罪事實欄一第10行「右側小腿擦
    傷」應更正為「右側小腿挫傷」；證據部分應增列「臺北市
    政府警察局中山分局交通分隊道路交通事故補充資料表、談
    話紀錄表」、「被告吳政義於本院審理時之自白（見本院審
    交易卷第33頁）」外，其餘均引用檢察官起訴書之記載（如
    附件）。
二、論罪科刑
(一)核被告所為，係犯刑法第284條前段之過失傷害罪。
(二)又被告於肇事後，在有偵查犯罪職權之公務員發覺為犯嫌前
    ，即主動向至現場處理車禍事宜之警員承認其為肇事者，係
    對於未發覺之犯罪，表示願接受裁判之意，有臺北市政府警
    察局道路交通事故肇事人自首情形紀錄表附卷可憑（見偵卷
    第55頁），應認已符合自首之要件，爰依刑法第62條前段之
    規定，減輕其刑。　　
(三)爰審酌被告駕駛自用小客車時疏未注意轉彎車應讓直行車先
    行，不慎與告訴人楊雅溱發生碰撞，造成告訴人受有如附件
    起訴書所載之傷害，應予非難，惟念被告犯後坦承犯行，態
    度尚可，並衡酌過失情節、告訴人所受傷勢，復考量雙方因
    金額認知差距致未能達成和解，暨被告自述高中肄業之智識
    程度、現職收入、無需扶養他人之家庭經濟生活狀況（見本
    院審交易卷第33頁）等一切情狀，量處如主文所示之刑，並
    諭知易科罰金之折算標準。
三、依刑事訴訟法第449條第2項、第3項、第454條第2項，逕以
    簡易判決處如主文所示之刑。
四、如不服本判決，得自收受送達之翌日起20日內向本院提出上
    訴狀（須附繕本），上訴於本院第二審合議庭。
本案經檢察官唐仲慶提起公訴，檢察官張友寧到庭執行職務。
中　　華　　民　　國　　111 　年　　5 　　月　　30　　日
　　　　　　　　　刑事第二十一庭  法　官　王筱寧
上正本證明與原本無異。 
如不服本判決應於收受送達後20日內向本院提出上訴書狀，並應
敘述具體理由；其未敘述上訴理由者，應於上訴期間屆滿後20日
內向本院補提理由書（均須按他造當事人之人數附繕本）「切勿
逕送上級法院」。告訴人或被害人如對於本判決不服者，應具備
理由請求檢察官上訴，其上訴期間之計算係以檢察官收受判決正
本之日期為準。 因疫情而遲誤不變期間，得向法院聲請回復原
狀。
                                  書記官  林思辰
中　　華　　民　　國　　111 　年　　5 　　月　　31　　日
附錄本案論罪科刑法條
中華民國刑法第284條
（過失傷害罪）
因過失傷害人者，處1年以下有期徒刑、拘役或10萬元以下罰金
；致重傷者，處3年以下有期徒刑、拘役或30萬元以下罰金。

附件
臺灣臺北地方檢察署檢察官起訴書
                                    110年度偵字第37131號
　　被　　　告　吳政義　男　00歲（民國00年00月0日生）
　　　　　　　　　　　　住○○市○○區○○街00號2樓
　　　　　　　　　　　　國民身分證統一編號：Z000000000號
上列被告因過失傷害案件，已經偵查終結，認應提起公訴，茲將
犯罪事實及證據並所犯法條分敘如下：
　　　　犯罪事實
一、吳政義於民國110年6月1日上午8時16分許，駕駛車牌號碼00
    -0000號自用小客車沿臺北市中山區松江路140巷由東往西方
    向行駛，行至臺北市中山區一江街欲左轉之際，本應注意車
    前狀況，隨時採取必要之安全措施，且轉彎車應讓直行車先
    行，而依當時天候晴、日間自然光線、柏油路面乾燥、無缺
    陷、無障礙物、視距良好等情，並無不能注意之情事，竟疏
    未禮讓直行車先行，即貿然左轉，適有楊雅溱騎乘車牌號碼
    000-0000號普通重型機車沿臺北市中山區一江街由南往北行
    駛至上開路口，一時閃避不及而發生擦撞，致楊雅溱人車倒
    地，因而受有右側小腿擦傷、右側小腿撕裂傷、下背和骨盆
    挫傷等傷害。嗣經警據報到場處理，吳政義留在現場，並向
    到場處理警員坦承為肇事者而自首願接受裁判，始悉上情。
二、案經楊雅溱訴請臺北市政府警察局中山分局報告偵辦。
　　　　證據並所犯法條
一、證據清單及待證事實：
編號 證據名稱 待證事實 1 被告吳政義於警詢及偵查中之自白 全部犯罪事實。 2 告訴人楊雅溱於警詢及偵查中之證述 全部犯罪事實。 3 馬偕紀念醫院乙種診斷證明書 告訴人因本次車禍受有右側小腿擦傷、右側小腿撕裂傷、下背和骨盆挫傷等傷害之事實。 4 道路交通事故現場圖、道路交通事故調查報告表（一）（二）、現場照片11張 1、被告於前揭時、地，駕駛車輛與告訴人騎乘之機車發生碰撞之事實。 2、發生上開交通事故當時天候晴、日間自然光線、柏油路面乾燥、無缺陷、無障礙物、視距良好，並無不能注意之情事。 5 臺北市政府警察局道路交通事故初步分析研判表 被告轉彎車不讓直行車先行，為肇事原因。 6 行車紀錄器錄影畫面翻拍照片4張 被告駕駛車輛自臺北市中山區松江路140巷駛出，未禮讓告訴人之直行車先行。 
二、核被告所為，係犯刑法第284條前段之過失傷害罪嫌。又被
    告在上開犯嫌未被有偵查犯罪職權之機關或公務員發覺前，
    主動向到場處理警員坦承為肇事者而自首願接受裁判，合於
    刑法第62條前段自首之規定，請依法減輕其刑。
三、依刑事訴訟法第251條第1項提起公訴。
　　此　致
臺灣臺北地方法院
中　　華　　民　　國　 111　　年　　1 　　月　　7 　　日
　　　　　　　　　　　　　　　檢　察　官　唐 仲 慶
本件正本證明與原本無異
中　　華　　民　　國　 111　　年　　1 　　月　　25　　日
　　　　　　　　　            書　記　官  李 韋 錡
附錄本案所犯法條全文
中華民國刑法第284條
因過失傷害人者，處 1 年以下有期徒刑、拘役或 10 萬元以下
罰金；致重傷者，處 3 年以下有期徒刑、拘役或 30 萬元以下
罰金。